【裁判字號】    92,訴,1172
【裁判日期】    921114
【裁判案由】    毒品危害防制條例
【裁判全文】
臺灣彰化地方法院刑事判決                        九十二年度訴字第一一七二號
    公  訴  人  臺灣彰化地方法院檢察署檢察官
    被      告  甲○○
右列被告因違反毒品危害防制條例案件，經檢察官提起公訴（九十二年度毒偵字第一
五二六號）及移
決如左：
    主  文
甲○○連續施用第一級毒品，累犯，處有期徒刑壹年；扣案之第一級毒品海洛因壹包
（微量、包裝重零點貳肆公克），沒收銷燬；注射針筒壹支，沒收。
    事  實
一、甲○○曾因違反肅清煙毒條例及麻醉藥品管理條例等案件，經法院分別判處有期
    徒刑三年四月、八月，應執行有期徒刑三年八月確定，於民國九十年四月二十七
    日縮短刑期執行完畢。另前因施用毒品案件，經送強制戒治後，停止戒治付保護
    管束期滿，由臺灣彰化地方法院檢察署檢察官於八十九年八月二十五日以八十九
    年度戒毒偵字第九六五號為不起訴處分確定。復因施用毒品案件，經再送強制戒
    治，並由檢察官提起公訴，經法院於九十一年十月十六日，以九十一年度訴字第
    一二六一號判處有期徒刑一年，於同年十一月二十七日確定（尚未執行）。詎仍
    不知悔改，於停止戒治付保護管束期間，復基於施用海洛因之概括犯意，自九十
    二年五月三日起，至九十二年九月十五日止，在彰化縣彰化市○○里○○街二四
    一巷十七號住處，以將海洛因摻水後，再以針筒注射之方式，連續施用第一級毒
    品海洛因多次。嗣先於九十二年五月五日至臺灣臺南地方法院檢察署觀護人室接
    受尿液採驗，結果呈嗎啡陽性反應；其後於九十二年九月十五日二十二時五十分
    許，在彰化縣彰化市○○里○○街二四一巷口處，為警查獲並扣得其所有供施用
    之海洛因壹包（微量、包裝重零點二四公克）及供施毒用之注射針筒一支。
二、案經臺灣臺南地方法院檢察署函請及彰化縣警察局彰化分局報請臺灣彰化地方法
    院檢察署檢察官偵查起訴暨併案審理。
    理  由
一、右開事實，業據被告甲○○於本院審理時坦承不諱，並有第一級毒品海洛因一包
    及供施毒用之注射針筒一支扣案可資佐證，且被告於九十二年五月五日至臺灣臺
    南地方法院檢察署觀護人室所採尿液，及同年九月十五日為警查獲時所採尿液，
    經分別送長榮大學、彰化縣衛生局檢驗結果，確均呈嗎啡之陽性反應，有尿液檢
    體監管紀錄表、檢驗尿液代號與真實姓名對照認證單各一紙及長榮大學檢驗確認
    報告、彰化縣衛生局煙毒尿液檢驗成績書各一份附卷可憑。又上開扣案之海洛因
    粉末一包，經送鑑定結果，確含有第一級第六項毒品海洛因成分（微量、包裝重
    零點二四公克），有法務部調查局鑑定通知書一紙附卷可據。另被告前因施用毒
    品案件，經送強制戒治後，停止戒治付保護管束期滿，由臺灣彰化地方法院檢察
    署檢察官於八十九年八月二十五日以八十九年度戒毒偵字第九六五號為不起訴處
    分確定。復因施用毒品案件，經再送強制戒治，並由檢察官提起公訴，經法院於
    九十一年十月十六日，以九十一年度訴字第一二六一號判處有期徒刑一年，於同
    年十一月二十七日確定，亦有臺灣彰化地方法院檢察署刑案資料查註紀錄表、臺
    灣高等法院被告全國前案紀錄表等件附卷可稽。綜上所述，本件事證明確，被告
    右揭犯行，洵堪認定，應予依法論科。
二、核被告所為，係犯毒品危害防制條例第十條第一項之施用第一級毒品罪。公訴人
    雖僅就被告於九十二年五月五日或前三日內之某一時點，在某不詳處所，施用第
    一級毒品一次之犯行提起公訴，未論及被告其餘多次施用第一級毒品之犯行，然
    檢察官就犯罪事實一部起訴者，其效力及於全部，本件上開其餘多次施用第一級
    毒品犯行與公訴人起訴書所載經論罪部分之犯罪事實具有連續犯之裁判上一罪關
    係，應為起訴效力所及，本院自應併予審究。被告供施用而持有第一級毒品之低
    度行為，應為施用第一級毒品之高度行為所吸收，不另論罪。被告先後多次施用
    第一級毒品犯行，時間緊接，所犯構成要件相同，顯係基於概括之犯意反覆為之
    ，為連續犯，應依刑法第五十六條之規定，以一罪論，並加重其刑。又被告前曾
    因違反肅清煙毒條例及麻醉藥品管理條例等案件，經法院分別判處有期徒刑三年
    四月、八月，應執行有期徒刑三年八月確定，於九十年四月二十七日縮短刑期執
    行完畢，此亦有臺灣彰化地方法院檢察署刑案資料查註紀錄表、臺灣高等法院被
    告全國前案紀錄表在卷可稽，其於五年內再犯有期徒刑以上之前揭施用第一級毒
    品罪，應依刑法第四十七條之規定論以累犯，並遞加重其刑。爰審酌被告犯罪之
    動機、目的、施用毒品係自戕身心，且前業因施用毒品，經送強制戒治後，猶不
    知悔改，竟又再度施用第一級毒品，顯乏禁絕毒害之決心，惟其犯後坦承犯行、
    態度尚稱良好等一切情狀，量處如主文所示之刑，以示懲儆。扣案之第一級毒品
    海洛因一包（微量、包裝重零點二四公克），係查獲之毒品，應依毒品危害防制
    條例第十八條第一項前段之規定，沒收銷燬。另扣案之注射針筒一支，係被告所
    有供其施用海洛因所用之工具，已據被告於本院審理時供明無誤，爰依刑法第三
    十八條第一項第二款之規定，併予宣告沒收。
據上論斷，應依刑事訴訟法第二百七十三條之一第一項、第二百九十九條第一項前段
，毒品危害防制條例第十條第一項、第十八條第一項前段，刑法第十一條前段、第五
十六條、第四十七條、第三十八條第一項第二款，判決如主文。
本案經檢察官陳德芳到庭執行職務。
中      華      民      國    九十二    年     十一     月     十四     日
                                臺灣彰化地方法院刑事第三庭
                                    法      官  李  進  清
右正本證明與原本無異。
如不服本判決，應於判決送達後十日內向本院提出上訴狀( 須附繕本 )。
                                    法院書記官  張  木  松
中      華      民      國    九十二    年     十一     月     十七     日
毒品危害防制條例第十條
施用第一級毒品者，處六月以上五年以下有期徒刑。
施用第二級毒品者，處三年以下有期徒刑。
毒品危害防制條例第十八條：
查獲之毒品及專供製造或施用毒品之器具，不問屬於犯人與否，均沒收銷燬之。但合
於醫藥或研究之用者，得不予銷燬。
前項合於醫藥或研究用毒品或器具之管理辦法，由法務部會同行政院衛生署定之。


司法院資訊處製作；財團法人民間司法改革基金會備份。
